臺灣新北地方法院板橋簡易庭民事簡易判決
111年度板建簡字第14號
原      告  翁苑玲  

被      告  蘇玲儀  
上列當事人間請求侵權行為損害賠償事件，本院於民國111年5月
12日言詞辯論終結，判決如下：
    主      文
被告應給付原告新臺幣貳萬伍仟陸佰陸拾伍元。
原告其餘之訴駁回。
訴訟費用新臺幣壹仟元，由被告負擔新臺幣玖佰玖拾參元，餘由
原告負擔。
本判決主文第一項得假執行。
    事實及理由
一、按訴狀送達後，原告不得將原訴變更或追加他訴。但擴張或
    減縮應受判決事項之聲明者，不在此限，民事訴訟法第255
    條第1項第3款定有明文，而依同法第436條第2項規定，此於
    簡易訴訟程序亦有適用。原告於起訴時原請求聲明為：被告
    應給付原告新臺幣（下同）33,705元，及自民國110年12月2
    1日起至清償日止之利息。嗣於111年4月21日言詞辯論期日
    當庭變更訴之聲明為：被告應給付原告25,835元，核屬減縮
    應受判決事項之聲明，依前開規定，應予准許。
二、原告主張：
  ㈠原告為門牌號碼新北市○○區○○路0段00號16樓房屋（下稱系爭
    16樓房屋）之所有權人，被告則為新北市○○區○○路0段00號1
    7樓房屋（下稱系爭17樓房屋）之所有權人。原告於110年11
    月11日時發現所有之系爭16樓房屋主臥室廁所天花板，因系
    爭17樓存水彎管路老舊滴水，進而造成系爭16樓房屋之主臥
    室廁所天花板產生漏水情況，且造成抽風機及電燈損毀，原
    告多次向被告反應此情，然未獲置理，原告遂於110年11月2
    6日請管委會陪同進行漏水查看支出500元，並進行廁所維修
    支出25,000元，另為證明雙方責任，以每張5元之單價沖洗
    照片40張，支出洗照片費用200元，另因調閱被告地政戶政
    謄本支出行政規費135元，上開各款項應由被告支付。為此
    ，爰依侵權行為法律關係，提起本件訴訟，並聲明：被告應
    給付原告25,835元。
  ㈡對於被告抗辯之陳述：在兩造進行調解時，曾請被告自行維
    修，被告亦同意在該年4月底時維修完畢，惟後來並沒有履
    行，因此原告才自行雇工修繕。
三、被告則以：不否認原告主張系爭17樓存水彎有漏水之情形，
    但被告要進去修繕時，原告不讓被告進入修繕。對於原告請
    求請求照片沖洗費用及系爭16樓房屋主臥室廁所天花板修繕
    費用25,000元部分均爭執，因被告並未見到照片，另由原告
    所提供照片，亦未能看出天花板有損壞之情形，看起來僅為
    自然老舊，原告所提供工程估價單內關於天花板拆除及平鋪
    費用部分認為並不合理，被告另有請教其他水電公司，該類
    工程就排水管存水頭零件加上工資至多2,800元，且合理修
    復工程步驟應係要先試水，即先將排水管存水頭轉緊試水，
    再看是否有漏滴水，若仍有滴水再加上專用貼布等語，資為
    抗辯，並聲明：原告之訴駁回。
四、本院之判斷：
    原告主張因被告所有之系爭17樓房屋內存水彎漏水，致原告
    所有之系爭16樓房屋主臥室廁所天花板發生漏水之情形，原
    告因而支出管委會配合大樓水電進行漏水查看500元、洗照
    片200元、調閱地政及戶政謄本135元、廁所維修25,000元等
    情，業據提出昇逸有限公司工程估價單、睿峰設計股份有限
    公司報價單、天花板滴水照片、廁所天花板照片、系爭17樓
    房屋存水彎漏水照片、天花板長期受潮照片、兩造LINE對話
    照片、施工照片、白峰攝影社免用統一發票收據、安順水電
    收據、新北市板橋地政事務所規費徵收聯單、新北市板橋戶
    政事務所調閱戶籍謄本規費收據、昇逸有限公司統一發票及
    列有維修項目之工程估價單為據，被告對於系爭17樓房屋內
    存水彎漏水乙情並不爭執，惟否認原告所有系爭16樓房屋主
    臥室廁所天花板有損壞之情形，並以前詞置辯。則本件應予
    審究者為：被告應否負侵權行為損害賠償之責？原告請求被
    告給付25,835元，有無理由？茲分述如下：
  ㈠被告應否負侵權行為損害賠償之責？
　　⒈按因故意或過失，不法侵害他人之權利者，負損害賠償責
      任；土地上之建築物或其他工作物所致他人權利之損害，
      由工作物之所有人負賠償責任；民法第184條第1項前段、
      第191條第1項前段分別定有明文。
　　⒉本件系爭16樓房屋之主臥室廁所之天花板維修前有漏水情
      形，業據原告提出天花板滴水照片、廁所天花板照片、系
      爭17樓房屋存水彎漏水照片、天花板長期受潮照片（見本
      院卷第21至25頁），經原告委請施工人員拆除天花板亦發
      現天花板內木頭全部軟爛無法使用，亦有施工照片可資佐
      證（見本院卷第77頁），故原告此部分主張應認可採，被
      告否認系爭16樓房屋天花板有因漏水致生損壞云云，顯為
      推諉卸責之詞，自不可採。本件系爭17樓房屋存水彎有漏
      水現象，致生系爭16樓房屋廁所天花板損害，而被告係系
      爭17樓房屋之所有權人，自有維護及修繕系爭17樓房屋之
      義務，因被告未盡修繕之義務，致原告所有系爭16樓房屋
      受有上開損害，則依前開說明，被告自應就原告所受損害
      ，負賠償責任。
  ㈡原告請求被告給付25,835元，有無理由？
    ⒈浴室天花板維修25,000元：
　　　⑴按負損害賠償責任者，除法律另有規定或契約另有訂定
        外，應回復他方損害發生前之原狀；第一項情形，債權
        人得請求支付回復原狀所必要之費用，以代回復原狀；
        民法第213條第1、3項分別定有明文。
　　　⑵本件系爭16樓房屋因受損之必要修復費用為25,000元，
        業據提出施工照片、昇逸有限公司統一發票及工程估價
        單為據（見本院卷第75至79、85、117頁），依原告所
        提昇逸有限公司工程估價單之施工項目所示，其施工項
        目含排水存水彎漏水更換、浴室原有天花板拆除、浴室
        天花板平鋪及拆除後垃圾清運，已列明修復項目及單價
        計算費用甚詳，且所進行之維修項目均與原告主張因漏
        水致生天花板損壞相關，堪認此部分維修費用均為回復
        原狀所必要。被告雖爭執修復費用過高，並提出晉和水
        電材料有限公司配管材料21元之統一發票，然該部分僅
        說明被告購買配管材料支出21元之事實，未足以證明該
        配管材料即為本件更換所需之存水彎配件，且該統一發
        票所顯示金額亦未能考量實際施做工程之工資、其餘進
        行維修所必要之材料支出及後續清理等項目，故被告此
        部分辯解，容難採信。
　　　⑶準此，原告依民法侵權行為損害賠償請求權之規定，請
        求被告賠償系爭16樓房屋回復原狀之修繕費用25,000元
        ，核屬有據。
    ⒉由社區管委會配合水電查看支出500元：
　　　原告主張因請求被告修繕未果，因而請社區管委會配合水
      電進行查看，因而支出500元部分，業據提出安順水電收
      據乙紙附卷可稽（見本院卷第81頁），被告就此部分亦不
      爭執，足資採認。
    ⒊沖洗照片費用200元：
　　　原告主張因沖洗照片支出200元之事實，業據提出白峰攝
      影社免用統一發票收據，然本件原告因為證明漏水維修所
      提出之照片為起訴狀所附天花板滴水照片、廁所天花板照
      片、系爭17樓房屋存水彎漏水照片、天花板長期受潮照片
      、兩造LINE對話照片共24張（見本院卷第21至33頁）及於
      111年3月2日陳報狀所提出之施工照片9張（見本院卷第75
      至79頁），共計33張，故原告為證明雙方權責所支出之沖
      洗照片費用於165元範圍內為有理由（計算式：33×5＝165
      ），逾此部分之請求，即無理由。
    ⒋調閱地政及戶政資料135元：
　　　原告主張因調閱地政及戶政謄本資料，因而支出135元，
      固據提出新北市板橋地政事務所規費徵收聯單、新北市板
      橋戶政事務所調閱戶籍謄本規費收據在卷為憑（見本院卷
      第83頁），然前開費用之支出，核其性質乃原告於訴訟進
      行中，為主張法律上權利所支出之訴訟成本，尚難認與前
      述侵權行為間有相當因果關係，是此部分之請求，尚屬無
      據。
    ⒌故原告所得請求之損害賠償額為25,665元（計算式：25,00
      0+500+165＝25,665）。
五、綜上所述，原告依侵權行為損害賠償法律關係，請求被告給
    付25,665元，為有理由，應予准許。逾此部分之請求，即無
    理由，應予駁回。
六、本件原告勝訴部分，係依民事訴訟法第427條第1項適用簡易
    訴訟程序所為被告敗訴之判決，依同法第436條第2項、第38
    9條第1項第3款規定，應依職權宣告假執行。
七、本件事證已臻明確，兩造其餘之攻擊防禦方法及所提證據，
    於判決結果不生影響，爰不一一論列，併此敘明。
八、訴訟費用負擔之依據：民事訴訟法第79條。
中　　華　　民　　國　　111 　年　　6 　　月　　16　　日
                  臺灣新北地方法院板橋簡易庭
                        法  官  陳怡親
以上為正本係照原本作成。
如不服本判決，應於送達後20日內，向本院提出上訴狀並表明上
訴理由，如於本判決宣示後送達前提起上訴者，應於判決送達後
20日內補提上訴理由書（須附繕本）。
中　　華　　民　　國　　111 　年　　6 　　月　　16　　日
                        書記官  劉芷寧